【裁判字號】    90,上訴,1030
【裁判日期】    900611
【裁判案由】    毒品危害防制條例
【裁判全文】
臺灣高等法院刑事判決                            九十年度上訴字第一○三○號
    上  訴  人  臺灣板橋地方法院檢察署檢察官
    被      告  乙○○
    指定辯護人  本院公設辯護人
右上訴人因違反毒品危害防制條例案件，不服臺灣板橋地方法院八十六年度訴字第二
九四三號，中華民國八十九年十二月七日第一審判決（起訴案號：臺灣板橋地方法院
檢察署八十六年度偵字第一一八四八號），提起上訴，本院判決如左：
    主  文
上訴駁回。
    理  由
一公訴要旨：
  (一)公訴事實：
    被告乙○○基於意圖販賣安非他命牟利之概括犯意，於八十六年五月二十四日上
    午五時三十分許，以新臺幣（下同）二萬元之價格，向綽號「大象」身分不詳之
    男子購入安非他命半兩後，於八十六年五月二十五日上午七時許，以二千五百元
    之代價販賣安非他命予綽號「珍妮」身分不詳之女子；復於同日十五時許，以三
    千元之代價販賣安非他命予綽號「阿祥」身分不詳之男子。嗣於八十六年五月二
    十八日凌晨零時十五分許，乙○○在臺北縣三重市○○○路一七○號前，為警查
    獲其持有安非他命一包，嗣經警循線前往乙○○之前揭租屋處時，查獲安非他命
    二包、電子磅秤一台、吸食器二個、玻璃球吸食器三顆、吸管三支、大分裝袋六
    十五個、小分裝袋二十二個及含安非他命殘渣之塑膠袋六個。
  (二)起訴法條：麻醉藥品管理條例第十三條之一第二項第一款。
  (三)起訴證據：
    1.被告警訊中之自白。
    2.扣案之安非他命二包、電子磅秤一台、大分裝袋六十五個、小分裝袋二十二個
      內含安非他命殘渣之塑膠袋六個等物。
    3.憲兵司令部刑事支援中心鑑驗通知書一紙。
二本院之判斷：
  (一)對於起訴事證之取捨：
    1.按被告之自白，不得作為有罪判決之唯一證據，仍應調查其他必要之證據，以
      察其是否與事實相符，刑事訴訟法第一百五十六條第二項定有明文。本件被告
      乙○○於警訊中雖自白有販賣第二級毒品予綽號「阿祥」及「珍妮」者，惟被
      告乙○○於檢察官偵查中已改稱：伊未販賣安非他命，係「珍妮」、「阿祥」
      拿錢出來，伊亦出相同之金錢，而後由伊出面去買，買回來後再交給「珍妮」
      與「阿祥」等語（詳上開偵查卷宗第三十三頁反面、第四十頁反面）；嗣於原
      審調查中仍以上開情詞置辯，而於本院中則稱：是與「阿祥」及「珍妮」合資
      購買等語，足徵其自白已顯有歧異，自不得僅憑其於警訊中之自白，執為對被
      告為不利認定之唯一依據。
    2.雖扣案之大分裝袋六十五個、小分裝袋二十二個係被告乙○○所有，惟據被告
      辯稱此係為外出工作，攜帶方便所備用；另扣得之電子磅秤乙個，經查係案外
      人張承謀所有，既均無其他證據可證各該扣案之電子磅秤及分裝袋等物確係被
      告乙○○所有供本件販賣所用之物，是此部分亦不足資為被告乙○○販賣安非
      他命犯行之證據。
    3.至於鑑驗通知書僅足以證明被告乙○○於被查獲時段，確有施用安非他命之行
      為，尚不能執此逕認其有何販賣安非他命之犯行。
  (二)對於其他證據之職權調查：
    1.證人即參與查獲本案之員警甲○○於本院中證稱：本件係依線民檢舉有人攜帶
      毒品而查獲，檢舉人並未說嫌犯是要販賣毒品。
    2.所查獲之安非他命二包，經檢驗結果，合計總淨重為十二‧十七公克，有上開
      法務部調查局八十七年一月二十日（八七）000000000號鑑定通知書
      足參，堪認當日扣案之安非他命數量非鉅。
  (三)綜上所論，本案公訴人所舉事證並不足以證明被告故意犯罪，而依職權調查之結
    果，亦未發見其他確可形成有罪心證之積極證據。原審因不能證明被告犯罪，依
    刑事訴訟法第三百零一條第一項諭知無罪判決，適用法則並無不當。上訴人徒憑
    主觀見解，指被告販入安非他命已超過其一人使用之份量，且分裝袋數量龐大，
    並有電子秤扣案可憑，原審遽予採信被告辯詞，為有未當，因而對於經原判決詳
    予論斷之事項任意聲明不服，請求撤銷改判，為無理由，應予駁回。
三關於移送併案審理部分之處理：
  本案既為無罪之諭知，則臺灣板橋地方法院檢察署移送併辦之八十七年度偵字第二
  五一一號、八十七年度偵字第二六五六號偵查案件，其移送意旨所認被告乙○○販
  賣第二級毒品安非他命予丙○○、丁○○部分，即與本案無何裁判上一罪之關係，
  自應退回由該署檢察官另為適法之處理，併此敘明。
四適用之法律：刑事訴訟法第三百六十八條。
本院經檢察官楊楚猛到庭執行職務。
中      華      民      國    九十    年      六      月     十一     日
                              臺灣高等法院刑事第二十庭
                                  審判長法  官  葉  麗  霞
                        法  官  李  錦  樑
                                        法  官  余  來  炎
右正本證明與原本無異。
檢察官如不服本判決應於收受送達後十日內向本院提出上訴書狀，其未述上訴之理由
者並得於提起上訴後十日內向本院補提理由書（均須按他造當事人之人數附繕本）。
                                        書記官  黃  麗  玲
中      華      民      國    九十    年      六      月     十三     日


司法院資訊處製作；財團法人民間司法改革基金會備份。
